臺灣高雄地方法院刑事判決　　　　　　　95年度易字第2474號
　　公　訴　人　臺灣高雄地方法院檢察署檢察官
　　被　　　告　丙○○
　　　　　　　　　　　　（另案現於臺灣高雄第二監獄執行中
上列被告因竊盜等案件，經檢察官提起公訴（95年度偵字第2316
7、26710、28932 號），被告經訊問後為有罪之陳述，本院合議
庭裁定由受命法官獨任進行簡式審判程序，並判決如下：
，本院判決如下：
    主  文
丙○○竊盜，處拘役參拾日，如易科罰金，以銀元參佰元即新台
幣玖佰元折算壹日。又竊盜，處拘役伍拾日，如易科罰金，以新
臺幣壹仟元折算壹日。又無故侵入他人住宅，處拘役伍拾日，如
易科罰金，以新臺幣貳仟元折算壹日。應執行拘役壹佰貳拾日，
如易科罰金，以銀元參佰元即新台幣玖佰元折算壹日。
    事實及理由
一、本件被告丙○○所犯係死刑、無期徒刑、最輕本刑為3 年以
    上有期徒刑以外之罪，其於準備程序中就被訴事實為有罪之
    陳述，經審判長告知簡式審判程序之旨，並聽取公訴人及被
    告之意見後，本院合議庭認宜進行簡式審判程序，依刑事訴
    訟法第273 條之1 第1 項規定，合議裁定由受命法官獨任進
    行簡式審判程序，合先敘明。
二、丙○○意圖為自己不法所有，分別於：（一）民國95年6 月
    25日23時許，在高雄市○○區○○街278 號住處，徒手竊取
    其父親丁○○置於臥室衣櫃內之現金新台幣（下同）5 千元
    ，嗣於95年8 月1 日1 時40分許行經高雄市○○區○○路與
    自立路口，為蔡清文發現行蹤報警查獲；（二）95年7 月22
    日1 時30分許、在高雄市新興區○○○路266 號田福檳榔攤
    ，徒手竊取店員戊○○所有皮包1 只、現金1 萬5 千元，嗣
    於95年7 月25日21時許再度前往田福檳榔攤佯裝購買檳榔時
    ，為老闆廖素杏發覺報警查獲；丙○○另基於侵入住宅之犯
    意於95年10月9 日8 時40分許，在高雄市左營區○○○路23
    0 號4 樓住戶玄關前，先行按3 次電鈴確定無人回應後，自
    隔壁住戶即博愛四路236 號4 樓陽台攀爬進入博愛四路230
    號4 樓後陽台，旋即被住戶甲○○發覺而逃逸，嗣經甲○○
    通知大樓管理員林榮輝攔截被告報警查獲。案經丁○○、戊○○、甲○○訴由高雄市政府警察局新興、左營分局報告臺
    灣高雄地方法院檢察署檢察官偵查起訴。
三、本件證據部分除補充：「被告於本院準備程序及審判程序中
    之陳述」，餘均引用檢察官起訴書所載（如附件）。訊據被
    告對上揭事實坦承不諱，核與告訴人丁○○、戊○○、甲○○之證述相符，復有照片4 張在卷可查，足認被告之自白與
    事實相符，本件事證明確，被告竊盜及侵入住宅犯行洵堪認
    定，依法應予論科。
四、被告丙○○所為95年6 月25日部分竊盜犯行之後，刑法業於
    94年2 月2 日經總統以華總一義字第09400014901 號令修正
    公布，並於95年7 月1 日施行，刑法施行法第1 條之1 亦於
    95年6 月14日經總統以華總一義字第09500085181 號令公布
    施行，參酌最高法院95年5 月23日刑事庭第8 次會議決議，
    修正後刑法第2 條第1 項之規定，係規範行為後法律變更所
    生新舊法律比較適用之準據法，於修正後刑法施行後，應適
    用修正後刑法第2 條第1 項之規定，為「從舊從輕」之比較
    。又現行刑法第320 條第1 項所定罰金刑之最高額為新臺幣
    15,000元；而被告行為時，依刑法第320 條第1 項、罰金罰
    鍰提高標準條例第1 條、現行法規所定貨幣單位折算新臺幣
    條例第2 條規定，罰金數額則係以銀元（以新臺幣元之3 倍
    折算）計算，並提高為2 倍至10倍，其所定罰金刑之最高額
    亦為新臺幣15,000元。然於個案中宣告罰金刑時，依修正前
    刑法第33條第5 款規定，罰金最低額可為銀元1 元（即新臺
    幣3 元），惟依修正後刑法第33條第5 款規定，罰金最低額
    則為新臺幣1,000 元，此種行為後法律有變更之情形，比較
    結果，行為後之法律並無較有利於行為人可言，自應依刑法
    第2 條第1 項前段之規定，適用修正前之舊法。另刑法分則
    之罪，其罰金刑貨幣單位由銀元修正為新臺幣之法律適用，
    非屬法律變更，不生新舊法比較問題，而應適用刑法施行法
    第1-1 條規定，有臺灣高等法院暨所屬法院95年法律座談會
    刑事類提案第16號、第19號法律問題研究結論，可資參照，
    併附敘明。
五、論罪科刑：核被告丙○○於95年6 月25日所為，係犯刑法第
    320 條第1 項之竊盜罪；於95年7 月22日所為，係犯刑法第
    320 條第1 項之竊盜罪；於95年10月9 日所為，係犯刑法第
    306 條第1 項之侵入住宅罪。被告上開2 次竊盜犯行、1 次
    侵入住宅犯行，犯意各別，行為互殊，應分論併罰之，而被
    告丙○○行為後，刑法第51條第6 款規定，僅酌作文字修正
    ，故無庸比較新舊法，附此敘明。爰審酌被告正值青壯，不
    思以合法手段賺取所需，竟竊取父親及他人之財物，圖得不
    法利益，行為實有不當，迄今未與被害人達成和解，補償父
    親及告訴人戊○○之損害，惟考量其所竊取之物價值尚非至
    鉅，被告坦承犯行，態度良好等一切情狀，量處如主文所示
    之刑，並定應執行刑及諭知易科罰金之折算標準，以示懲儆
    。另被告於95年6 月25日行為時之刑法第41條第1 項前段原
    規定：「犯最重本刑為5 年以下有期徒刑以下之刑之罪，而
    受6 個月以下有期徒刑或拘役之宣告，因身體、教育、職業
    、家庭之關係或其他正當事由，執行顯有困難者，得以1 元
    以上3 元以下折算一日，易科罰金。」，被告行為時之易科
    罰金折算標準，業據修正前罰金罰鍰提高標準條例第2 條前
    段規定，就其原定數額提高為100 倍折算1 日，則本件被告
    於95年6 月25日行為時之易科罰金折算標準，應以銀元100
    元以上、300 元以下折算1 日，經折算為新臺幣後，應以新
    臺幣300 元以上、900 元以下折算為1 日。惟95年7 月1 日
    施行之刑法第41條第1 項前段則規定：「犯最重本刑為5 年
    以下有期徒刑以下之刑之罪，而受6 個月以下有期徒刑或拘
    役之宣告者，得以新臺幣1,000 元、2,000 元或3,000 元折
    算1 日，易科罰金。」，比較修正前後之易科罰金折算標準
    ，以95年7 月1 日修正公布施行前之規定，較有利於被告，
    則應依刑法第2 條第1 項前段，適用修正前刑法第41條第1
    項前段規定，定被告應執行刑部分之折算標準。
六、如不服本判決，應自判決送達之翌日起10日內，向本院提出
    上訴狀。
據上論斷，應依刑事訴訟法第273 條之1 第1 項、第299 條第1
項前段、第310 條之2 、第454 條第2 項，刑法第2 條第1 項前
段，修正前刑法（下同）第320 條第1 項、第306 條第1 項、第
51條第6款、第41條第1 項前段，刑法施行法第1 條之1 ，修正
前罰金罰鍰提高標準條例第2 條，判決如主文。
本案經檢察官乙○○到庭執行職務。
中　　華　　民　　國　　96　　年　　 5　　月　　17　　日
                  刑事第二庭  法　官  何佩陵
以上正本證明與原本無異。
如不服本判決，應於判決送達後10日內，向本院提出上訴狀。
中　　華　　民　　國　　96　　年　　 5　　月　　17　　日
                              書記官  張家瑜
附錄本判決論罪之法條：
刑法第320條第1項(普通竊盜罪、竊佔罪)
意圖為自己或第3 人不法之所有，而竊取他人之動產者，為竊盜
罪，處5 年以下有期徒刑、拘役或500 元以下罰金。
中華民國刑法第306條
（侵入住居罪）
無故侵入他人住宅、建築物或附連圍繞之土地或船艦者，處 1 年
以下有期徒刑、拘役或 3 百元以下罰金。
無故隱匿其內，或受退去之要求而仍留滯者，亦同。
